# 合并商誉

提问人：木叶白牙 时间：2016-09-25 23:42:08
老师您好： 1 、合并形成的商誉未找到明确的官方解释，是否尚未出台？ 2 、甲公司从乙公司处购买丙公司股权（非同一控制下购买）80%，形成控制，购买时丙公司80%股权对应的可辨认净资产公允价值 160 ，甲公司收购股权金额 600 ，丙公司基本处于停产状态，甲公司之所以收购丙公司主要考虑到未来甲公司能够从乙公司处获取大量订单，该交易下溢价部分 420 是否作为合并商誉？是否可以理解为虽然被收购企业丙公司本身不会为甲公司未来带来超额利润，但对其股权的收购会在未来长期为母公司甲公司带来超额利润，因此在其合并报表中仍应作为商誉体现，而不应仅局限于被收购企业未来期间是否能为其本身带来超额利润从而为合并报表做出贡献？

回答人：chenyiwei
1 、不明白你的意思？ 2 、商誉应当是与特定业务相关联的。如果在收购时，丙公司基本处于停产状态，且预计在可预见的未来不会复产，则该交易的实质是甲公司通过为乙公司承担资产损失的方式换取未来的商业机会。在此情况下，收购溢价与丙公司本身无关，而是获取未来商业机会的对价，故应基于其业务实质将该差额确认为销售费用，一次性计入当期损益，而不能确认为商誉。

提问人：木叶白牙 时间：2016-09-26 17:13:36
老师您好： 我的意思是说商誉是否有官方解释，印象当中没有明文的官方解释。

回答人：chenyiwei
对商誉的什么问题的解释？

提问人：木叶白牙 时间：2016-09-26 23:50:28
什么叫商誉？特征？或构成要件是什么？实务中如何界定？

回答人：chenyiwei
这些问题在IFRS 3后附的结论基础中都有说明。